臺灣嘉義地方法院民事判決
110年度嘉小字第266號
原      告  台灣電力股份有限公司嘉義區營業處

法定代理人  謝義隆  


訴訟代理人  林宥辰  
被      告  楊巧如  
            黃于珊  
            黃土城  
            黃建富  
            黃沛瑤  
上列當事人間請求給付電費事件，本院於民國110年4月15日言詞
辯論終結，判決如下：
    主      文
原告之訴駁回。
訴訟費用由原告負擔。
    事實及理由
壹、程序事項
    被告楊巧如、黃于珊、黃土城、黃沛瑤經合法通知，均未於
    言詞辯論期日到場，核無民事訴訟法第386條各款所列情形
    ，爰依原告聲請，由其一造辯論而為判決。
貳、實體事項
一、原告主張略以：
（一）依原告所提用電申請歷史資料簡史，嘉義縣○○鄉○○村○○○0
      00號（下稱系爭房屋），電號00-00-0000-00-0之電表（
      下稱原電表）係於91年9月23日單獨過戶給黃豊菘，嗣於1
      07年6月25日單獨過戶給訴外人謝文城後，即由謝文城為
      單獨戶，嗣於107年8月16日謝文城辦理分戶，分成系爭房
      屋之前段（原電表）、後段（電號00-00-0000-00-0，下
      稱系爭電表），前段用電戶名為謝文城，後段用電戶名為
      「黃豐菘」。又因本件為既設用戶另外劃出其一部分用電
      場所，申請單獨設戶供電，故本件係提出分戶用電房屋平
      面圖來認為已經過原電表用戶同意，又依系爭電表之新設
      分戶登記單上用電戶名名雖為「黃豐菘」及身分證字號錯
      寫一碼，原告研判乃代辦申請施工之電器承裝業者誤植所
      致，原告由該址原既設用戶用電申請歷史資料可資證明債
      務人應為「黃豊菘」。
（二）因黃豊菘積欠系爭電表108年7月及9月份用電電費合計新
      臺幣（下同）7,752元整，而黃豊菘已於109年7月27日死
      亡，其債權債務關係應由其繼承人即被告黃建富、楊巧如
      、黃于珊、黃土城、黃沛瑤所繼承，故被告依法應負連帶
      償還責任，為此，特提起本件訴訟。
（三）並聲明：1.被告應於繼承遺產之範圍內連帶給付原告7,75
      2元，並自訴狀繕本送達翌日起至清償日止，按年息5％計
      算之利息。2.訴訟費用由被告負擔。
二、被告答辯：
（一）被告黃建富辯稱略以：
　　1.原電表原用電戶名為黃豊菘，嗣謝文城跟黃豊菘承租系爭
      房屋，於承租後該電表之電費都是由謝文城繳納。之後謝
      文城未經過黃豊菘之同意，就請水電持電費繳費單去向原
      告代辦申請分戶，將原電表用電戶名變更為謝文城，將系
      爭電表用電戶名換成「黃豐菘」，然上開過程均為黃豊菘
      所不知情，系爭電表過往之電費都是謝文城去處理，也非
      黃豊菘繳納，跟被告完全沒有關係，後來系爭電表由原告
      拆走。系爭電表之用電戶為「黃豐菘」，然被告父親名字
      為「黃豊菘」，黃豐菘之身分證統一編號為「Z000000000
      」與黃豊菘之身分證統一編號為「Z000000000」有一碼不
      同。分戶後有竊電之訴訟，謝文城就沒有承租，後來黃豊
      菘過世後，被告黃建富去聲請更名，原告要求被告黃建富
      繳納原電表之電費後，讓被告更名為黃建富。系爭電表黃
      豊菘根本不知情，依據原告提出之108年7、9月催繳資料
      用電戶名都是謝文城而非黃豊菘。黃豊菘將系爭房屋出租
      予謝文城，水電費就由謝文城處理，本件係原告審核不嚴
      ，才導致這個結果等語。
    2.並聲明：請求駁回原告之訴。
（二）被告楊巧如、黃于珊、黃土城、黃沛瑤經合法通知，未於
      言詞辯論期日到場，亦未提出書狀為何聲明或陳述。
三、本件原告主張黃豊菘為原電表之用電戶，身分證統一編號為
    「Z000000000」，黃豊菘已於109年7月27日死亡，其全體繼
    承人為被告黃建富、楊巧如、黃于珊、黃土城、黃沛瑤；原
    電表於107年6月25日單獨過戶與謝文城，即由謝文城為單獨
    戶，嗣於107年8月16日申請分戶，分成系爭房屋之前段（即
    原電表）、後段（即系爭電表），前段用電戶名為謝文城，
    後段用電戶名原為「林豐菘」，身分證統一編號為「Z00000
    0000」，後於不詳時間由原告更正用電戶名為「黃豐菘」；
    系爭電表尚有108年7月及9月份用電電費合計7,752元未繳清
    等情，為到庭之被告黃建富所不爭執，並有原告提出之系爭
    電表108年7月及9月份繳費憑證、黃豊菘之除戶謄本及被告
    之戶籍謄本、用電申請歷史資料簡史（用電地址：嘉義縣○○
    鄉○○村○○○000號）、系爭電表表燈（分戶）登記單、分戶用
    電房屋平面圖、過戶/地址更正登記單、變更用電（部分廢
    止）登記單、原電表用戶資料卡及原告線上受理系統資料影
    本（見本院卷第9至26、85至100頁），在卷可佐。又被告楊
    巧如、黃于珊、黃土城、黃沛瑤已於相當時期受合法通知，
    未於言詞辯論期日到場，亦未提出書狀作何聲明或陳述，依
    民事訴訟法第436 條第2 項、第280 條第3 項準用第1 項前
    段之規定，視同自認，堪信原告上開主張之事實為真正。
四、得心證之理由：　　
　　原告主張黃豊菘為系爭電表之用電戶，積欠108年7月及9月
    份電費合計7,752元，然黃豊菘已於109年7月27日死亡，其
    債權債務關係應由其繼承人即被告黃建富、楊巧如、黃于珊
    、黃土城、黃沛瑤所繼承，請求被告連帶給付7,752元等情
    ，惟為到庭之被告黃建富否認，並以前開情詞置辯，是本件
    爭點為：系爭電表之用電戶是否為被告之被繼承人黃豊菘？
    本院析述如下：
（一）經查，依原告提出之用電申請歷史資料簡史可知，原電表
      之用電戶名為「黃豊菘」，身分證統一編號為「Z0000000
      00」，核與黃豊菘之除戶謄本相符（見本院卷第13、100
      頁），又謝文城於107年6月25日申請單獨過戶後，黃豊菘
      即非原電表之用電戶，已如前述。其後雖於107年8月16日
      申請分戶，並有分戶用電房屋平面圖為據，然依原告所提
      出之營業規章施行細則第18條第3項之規定：「三、既設
      用戶要求分戶，如符合設戶標準，得辦理用戶分電。因分
      戶而增加之用戶按新設用電辦理，原既設戶應同時辦理變
      更手續。分出之用戶應自行徵得原用戶同意，於申請時加
      附房屋及屋內配線分隔簡圖，由雙方於分隔處簽章認證之
      。」，是以，當時之分戶增加之系爭電表用戶原申請戶名
      為「林豐菘」，其後於不詳時間始由原告更正為「黃豐菘
      」，且身分證統一編號又與原電表之用電戶「黃豊菘」亦
      有一碼不同，況原告亦未提出任何107年8月16日申請分戶
      用電係由黃豊菘授權代辦之相關事證，足認107年8月16日
      申請分戶用電並非黃豊菘所授權申請甚明。雖原告主張用
      電戶名應為代辦申請用電之人誤植云云，然倘若當時黃豊
      菘確有提供證件授權第三人代辦申請分戶用電，豈有可能
      連姓氏都填載錯誤。況聲請分戶用電而增加之用戶係按新
      設用電辦理，原告逕自參考原既設用戶用電申請歷史資料
      而變更系爭電表用電戶名為「黃豐菘」，亦屬無據。故原
      告主張系爭電表用電戶之「黃豐菘」即為被告之被繼承人
      「黃豊菘」，顯係原告事後片面推論，本院自難信實。
（二）再參諸黃豊菘已於109年7月27日過世，然依原告提出系爭
      電表108年7月及9月份繳費憑證反面之催收資料，於109年
      8月11日記載「服完勞役，目前打零工，無錢繳納」，於1
      09年9月22日記載「請用戶簽分期付款承諾書」，於109年
      11月10日記載「109.11入監服刑，為期一年」，於110年1
      月27日記載「用電人坐牢中」等情（見本院卷第10、12頁
      ），亦可證明黃豊菘並非系爭電表之實際用電人。
（三）綜上，原告就於107年8月16日申請分戶用電增加系爭電表，分戶之用電戶為被告之被繼承人「黃豊菘」一節，未能舉證以實其說，本院自難信實。是以，原告依用電契約及繼承關係請求被告應於繼承遺產之範圍內連帶給付欠繳108年7月及9月份電費合計7,752元，及自起訴狀繕本送達翌日起至清償日止，按年息5％計算之利息，洵屬無據，應予駁回。
五、本件事證已臻明確，兩造其餘攻擊、防禦方法及舉證，經核
    於判決結果無影響，爰不逐一論列。
六、訴訟費用負擔之依據：民事訴訟法第78條。本件訴訟費用額
    確定為1,000元（即第一審裁判費1,000元）。 　　
中　　華　　民　　國　　110 　年　　4 　　月　　28　　日
                  臺灣嘉義地方法院嘉義簡易庭
                                  法　官　陳寶貴
以上正本係照原本作成。
如對本判決上訴，須於判決送達後20日內向本庭（嘉義市○○路
000○0號）提出上訴狀（均須按他造當事人之人數附繕本）。如
委任律師提起上訴者，應一併繳納上訴審裁判費。
民事訴訟法第436條之24第2項規定：對小額程序之第一審裁判之
上訴或抗告，非以其違背法令為理由，不得為之。
中　　華　　民　　國　　110 　年　　4 　　月　　28　　日
                                  書記官  江靜盈